【裁判字號】    99,監宣,66
【裁判日期】    990917
【裁判案由】    監護宣告
【裁判全文】
臺灣宜蘭地方法院民事裁定              99年度監宣字第66號
聲  請  人  丙○○
上列聲請人聲請監護宣告事件，本院裁定如下：
    主    文
宣告甲○○（女、民國○○年○月○○日生、身分證統一編號：Ｚ0000
00000號）為受監護宣告之人。
選定丙○○（男、民國○○年○○月○日生、身分證統一編號：Ｚ0000
00000號）為受監護宣告之人之監護人。
指定乙○○（女、民國○○年○月○○日生、身分證統一編號：Ｚ0000
00000號）為會同開具財產清冊之人。
聲請費用新臺幣壹仟元由受監護宣告之人負擔。
    理    由
一、按「對於因精神障礙或其他心智缺陷，致不能為意思表示或
    受意思表示，或不能辨識其意思表示之效果者，法院得因本
    人、配偶、四親等內之親屬、最近一年有同居事實之其他親
    屬、檢察官、主管機關或社會福利機構之聲請，為監護之宣
    告」，民法第14條第1項定有明文。再「法院為監護之宣告
    時，應依職權就配偶、四親等內之親屬、最近一年有同居事
    實之其他親屬、主管機關、社會福利機構或其他適當之人選
    定一人或數人為監護人，並同時指定會同開具財產清冊之人
    」，民法第1111條第1項亦著有明文。
二、本件聲請人丙○○主張其妻甲○○因「植物人、極重度」等
    病症，致不能為意思表示或受意思表示，或不能辨識其意思
    表示之效果，為此依法聲請對甲○○為監護之宣告等語。
三、本院審驗甲○○之心神狀況，並採用財團法人羅許基金會羅
    東博愛醫院精神科專科醫師杜明哲之精神鑑定報告，認朱女
    處於嚴重認知功能缺損，診斷為「腦幹出血性中風導致之血
    管性失智症」，其精神障礙程度已致其完全不能為意思表示
    或受意思表示，或辨識其意思表示效果之能力，此有該院99
    年8月23日（九九）羅博醫字第2010080130號函所附精神鑑
    定報告書附卷可稽。爰依首開民法第14條第1項之規定，宣
    告甲○○為受監護宣告之人。
四、又聲請人丙○○為甲○○之夫，且籍設同址，而上開精神鑑
    定報告書記載，聲請人目前獨立執行甲○○之照顧工作，足
    見聲請人有意願，並有能力監護甲○○；再社工員訪視後評
    估聲請人適任監護人，而聲請人之女乙○○則適任會同開具
    財產清冊之人，此亦有侯元芳社會工作師事務所99年8月25
    日99芳社所字第990225號函所附之「成年人之監護權訪視評
    估報告」1件在卷可佐。爰依首開民法第1111條第1項之規定
    ，選定聲請人丙○○擔任甲○○之監護人，並依前揭「成年
    人之監護權訪視評估報告」之建議，指定乙○○擔任會同開
    具財產清冊之人。
五、依民事訴訟法第608條第1項，裁定如主文。
中    華    民    國    99    年    9     月    17    日
                  臺灣宜蘭地方法院家事法庭
                      法  官  周健忠
以上正本與原本無異。
本裁定監護宣告部分不得抗告；如不服本裁定關於選定監護人及
指定會同開具財產清冊之人等部分，應於裁定送達後10日內向本
院提出抗告狀（應附繕本）。
中    華    民    國    99    年    9     月    17    日
                      書記官  姚國華

司法院資訊處製作；財團法人民間司法改革基金會備份。
